# 被投资单位超额亏损后，投资单位增持股份

提问人：小米 0426 时间：2017-08-22 17:07:41
公司原先持有被投资单位30%股份，权益法核算，被投资单位连续亏损形成超额亏损，公司减记长投为 0 ，其余记入备查簿，今年公司决定将其余70%股份买下，全资控股被投资单位，改为成本法核算。 所以想问，增资后的长投余额是那70%的价值，还是需要把备查簿的亏损减去之后剩下的算账面价值。（母子公司为同一控制） 请大神指教，尤其是陈老师，帮帮忙啊！！！

回答人：chenyiwei
这种情况属于同一控制下分步交易实现的企业合并。最终合并时的合并成本仍按被投资方净资产的账面价值确定，如果此时被投资方净资产仍为负数的，则按零值确定。原长期股权投资帐面价值加上新增收购成本之和，与该合并成本相比的差额调整资本公积处理。

提问人：小米 0426 时间：2017-08-23 09:01:05
陈老师，那我之前在备查簿上的那部分亏损额还用管吗？用恢复吗？

回答人：chenyiwei
重新计算确定了，与此前权益法下的未确认亏损无关。